【裁判字號】    90,自,289
【裁判日期】    901008
【裁判案由】    侵占
【裁判全文】
臺灣板橋地方法院刑事裁定                            九十年度自字第二八九號
    自  訴  人  聯楊交通股份有限公司
    法定代理人  丙○○
    自訴代理人  乙○○
    被      告  甲○○
右列被告因侵占案件，經自訴人提起自訴，本院裁定如左：
    主  文
自訴駁回。
    理  由
一、按法院或受命法官於自訴案件第一次審判期日前訊問及調查結果，如認為案件有
    刑事訴訟法第二百五十二條至第二百五十四條之情形者，得以裁定駁回其自訴，
    同法第三百二十六條第三項定有明文。
二、自訴意旨略以：被告甲○○於民國九十年二月二十日，前往自訴人位於臺北縣土
    城市○○路○段二七四號一樓之土城辦事處，向自訴人承租車號Ｂ九－八一二號
    營業小客車乙輛，約定每日租金新台幣（下同）七百元，每七日給付一次，嗣於
    九十年五月十一日，被告前往自訴人位於臺北市○○路○段八五號之總公司改承
    租車號三Ｂ－一九五號營業小客車。詎被告竟自九十年五月三十一日起即拒付租
    金，迄同年八月三十日止計積欠租金六萬三千元，並將上開車輛據為己有，經自
    訴人以存證信函催告之，亦不獲被告置理，被告顯有變易持有為不法所有之意圖
    ，因認被告涉有刑法第三百三十五條第一項之侵占罪嫌云云。
三、訊據被告固對於九十年二月二十日，向自訴人承租車號Ｂ九－八一二號營業小客
    車乙輛，租金每七日給付一次，嗣於九十年五月十一日，改承租車號三Ｂ－一九
    五號營業小客車，自九十年五月三十一日起即未給付租金等情直承不諱，惟堅詞
    否認有何侵占之犯行，並辯稱：因伊於九十年五月三十一日發生車禍，於友人住
    處休息月餘，又歷經二月餘未與自訴人聯絡，致未如期給付租金，惟伊於九十年
    八月底某日、九月十二日、九月十九日分別前往自訴人總公司所在地清償積欠之
    租金二萬元、七千二百元、六千五百元等語。經查：被告於九十年八月三十日，
    主動前往自訴人公司所在地，向自訴人代理人乙○○解釋因受傷致未如期給付租
    金，並於九月五日、九月十三日、九月十四日、九月十九日、九月二十七日，分
    次清償積欠之租金二萬元、四千二百元、三千元、六千五百元、七千二百元之事
    實，業據自訴人代理人乙○○於本院調查中供陳屬實（詳本院九十年十月二日訊
    問筆錄），參以被告倘真有侵占之犯意，焉有主動前往自訴人總公司所在地清償
    其前積欠之租金之理？則被告既因車禍受傷致未能按期給付租金，應認其無不法
    所有之意圖，從而，自不能以侵占罪責相繩，被告犯罪嫌疑尚有不足，爰依刑事
    訴訟法第三百二十六條第三項之規定，裁定駁回自訴。
據上論斷，應依刑事訴訟法第三百二十六條第三項、第二百五十二條第十款，裁定如
主文。
中      華      民      國      九十      年      十      月      八    日
                              臺灣板橋地方法院刑事第四庭
                                  法  官  游  秀  雯
右正本證明與原本無異
如不服本裁定應於送達後五日內向本院提出抗告狀
                                  書記官  卓  聖  智
中      華      民      國      九十      年      十      月      十一  日


司法院資訊處製作；財團法人民間司法改革基金會備份。
